# 请教审计报告出具问题

提问人：4927129 时间：2018-05-06 09:07:47
请教陈版主，现一公司A有若干子公司及若干分公司，现客户要求出具母公司A及其中一家分公司汇总财务报表（假设不考虑内部往来和交易抵消）审计报告，请问这样的审计报告可以出吗？如果可以出以何种形式出，感觉有点怪。该审计报告做投标用。麻烦陈版主了。

回答人：chenyiwei
既然明确该审计报告是投标用，则首先建议获取相关招标文件和管理规定，确定这样的特殊编制基础报表是否符合招标文件要求，是否存在利用特殊编制基础报表美化财务指标、骗取入围资格等问题。如果存在此类问题的，应向委托方指出并拒绝承接此业务。 如果可以接受这样的编制基础，则应按 1601 号审计准则出具审计报告。报表附注中对编制基础的说明，应强调说明以下几点：编制目的、分发范围和预定用途；会计主体的确定原则；与其他未纳入汇总范围的分公司之间的往来款项、拨付营运资金等事项的列报方法等。